【裁判字號】    90,交訴,59
【裁判日期】    900612
【裁判案由】    過失致死
【裁判全文】
臺灣板橋地方法院刑事判決                            九十年度交訴字第五九號
    公  訴  人  臺灣板橋地方法院檢察署檢察官
    被      告  甲○○
右列被告因過失致死案件，經檢察官提起公訴（八十九年度偵字第一八八四一號），
本院判決如左：
    主  文
甲○○從事業務之人，因業務上之過失致人於死，處有期徒刑陸月，如易科罰金，以
參佰元折算壹日。
    事  實
一、甲○○係夏暉食品有限公司（以下簡稱：夏暉公司）之貨運司機，為從事駕駛業
    務之人，於民國八十九年八月十一日凌晨零時三十分許，駕駛夏暉公司所有之車
    號Ｓ６─５２５號營業大貨車，沿台北縣林口鄉○○○○○路，由台北縣八里鄉
    往桃園縣方向行駛，途經台十五線公路南下十四點五公里處時，該路段因道路施
    工，縮減車道為南北向均共用南下車道，甲○○應注意汽車行駛時，駕駛人應注
    意車前狀況及兩車併行之間隔，並隨時採取必要之安全措施；且行經道路修理地
    段時，應減速慢行，作隨時停車之準備，而依當時情形並無不能注意之情形，竟
    應注意能注意而疏未注意，仍以每小時約七十公里之速度行駛，適有年籍姓名不
    詳之成年男子（該男子業經台北縣警察局於八十九年九月二十八日公告認領中）
    徒步行經該處正欲穿越馬路時，甲○○見狀因避煞不及而撞及該男子，該男子經
    送醫急救後延至八十九年八月十二日十七時十三分許，因頭部外傷致顱內出血不
    治死亡。甲○○於車禍發生後，在未被有偵查犯罪職權之機關或公務員查知其為
    犯人前，即主動以電話向台北縣警察局新莊分局林口分駐所警員報案自首，進而
    接受本件裁判。
二、案經台北縣警察局新莊分局報請台灣板橋地方法院檢察署檢察官偵查起訴。
    理  由
一、右揭事實，業據被告甲○○供承不諱，並有道路交通事故調查報告表乙紙、相片
    多幀及行車速度紀錄卡乙紙附卷可稽；又該不詳年籍、姓名之男子確因於右述時
    、地遭被告所駕駛之車號Ｓ６─５２５號營業大貨車撞擊後，經送醫急治後仍因
    顱內出血不治死亡之事實，復據台灣板橋地方法院檢察署檢察官督同檢驗員相驗
    無訛，並填具相驗屍體證明書、驗斷書及勘驗筆錄各乙份附於相驗卷內可參。
二、按汽車行駛時，駕駛人應注意車前狀況及兩車併行之間隔，並隨時採取必要之安
    全措施；又行經彎道、坡路、狹路、狹橋、隧道、泥濘或積水道路、無號誌之交
    岔路口、道路修理地段或行近工廠、學校、醫院、車站、會堂、娛樂、展覽、競
    技等公共場所出入口及其他人車擁擠處所，或因雨霧致視線不清或道路發生臨時
    障礙時，均應減速慢行，作隨時停車之準備。道路交通安全規則第九十四條第三
    項、第九十三條第一項第四款分別定有明文。查本件事故發生時之天候係晴天，
    該路段道路施工中，且路面突出不平，雖未設有夜間照明設備，惟視距良好，此
    有前開調查報告表一紙在卷可按，被告係合法領有駕駛執照之人，自應注意前開
    規定，而依當時情形並無不能注意之情事，詎其竟應注意能注意而疏未注意，在
    行經右述肇事地點時猶以時速約七十公里之速度前進，致突見前方有不詳姓名、
    年籍之男子徒步行經該處正欲穿越馬路時，避煞不及而撞及該男子，該男子經送
    醫救治後仍不治死亡，其應負過失罪責甚明；又被害人確因本件事故死亡，已如
    前述，並據被告供承在卷，則被告之過失犯行與被害人之死亡間，顯有相當因果
    關係。從而，本件被告過失犯行堪以認定。
三、查被告為夏暉公司之貨運司機，乃從事駕駛業務之人；是核被告所為，係犯刑法
    第二百七十六條第二項之業務過失致人於死罪。又被告於車禍發生後，在未被有
    偵查犯罪職權之機關或公務員查知其為犯人前，即主動以電話向台北縣警察局新
    莊分局林口分駐所警員報案自首等情，有右開道路交通事故調查報告表之記載可
    據，其並進而接受本件裁判，應依刑法第六十二條前段之規定，減輕其刑。爰審
    酌被告尚無不良素行，本件過失程度之輕重，犯罪所生之危害，及犯後態度良好
    ，頗有悔意等一切情狀，處如主文所示之刑；又被告行為後原刑法第四十一條之
    規定：「犯最重本刑為三年以下有期徒刑之刑之罪，而受六月以下有期徒刑或拘
    役之宣告，因身體、教育、職業或家庭之關係或其他正當事由，執行顯有困難者
    ，得以一元以上三元以下折算一日，易科罰金。」，已於九十年一月四日經修正
    為刑法第四十一條第一項，該規定為：「犯最重本刑為五年以下有期徒刑之刑之
    罪，而受六月以下有期徒刑或拘役之宣告，因身體、教育、職業或家庭之關係或
    其他正當事由，執行顯有困難者，得以一元以上三元以下折算一日，易科罰金。
    但確因不執行所宣告之刑，難收矯正之效，或難以維持法秩序者，不在此限。」
    ，並於同年月十日經總統公布施行，經新舊法比較結果，以修正後之新法對被告
    較為有利，爰依裁判之新法，易知易科罰金之折算標準，以示懲儆。
據上論斷，應依刑事訴訟法第二百九十九條第一項前段，刑法第二條第一項前段、第
二百七十六條第二項、第六十二條前段、第四十一條第一項，罰金罰鍰提高標準條例
第一條前段、第二條，判決如主文。
本案經檢察官曾文鐘到庭執行職務。
中      華      民      國      九十    年      六      月      十二    日
                                    臺灣板橋地方法院交通法庭
                                        法  官  高  明  德
右正本證明與原本無異。
如不服本判決，應於判決送達後十日內，向本院提出上訴狀。
                                        書記官  高  玉  彬
中      華      民      國      九十    年      六      月      十二    日
附錄本案所犯法條全文
中華民國刑法第二百七十六條：
(過失致死罪)
因過失致人於死者，處二年以下有期徒刑、拘役或二千元以下罰金。
從事業務之人，因業務上之過失犯前項之罪者，處五年以下有期徒刑或拘
役，得併科三千元以下罰金。


司法院資訊處製作；財團法人民間司法改革基金會備份。
